臺灣高雄地方法院民事判決
111年度雄簡字第1343號
原      告  AV000-H110207（姓名住所詳卷） 
被      告  李炳義  


上列當事人間請求損害賠償事件，原告於刑事訴訟程序（本院11
1年度簡字第641號）提起附帶民事訴訟（本院110年度審附民字
第649號），由本院刑事庭裁定移送前來，本院於中華民國111年
8月17日言詞辯論終結，判決如下：
    主      文
被告應給付原告新臺幣拾萬元，及自民國一一○年十二月十三日
起至清償日止按年息百分之五計算之利息。
原告其餘之訴駁回。
本判決原告勝訴部分得假執行。
原告其餘假執行之聲請駁回。
    事實及理由
一、原告主張：被告係址設高雄市○○區○○路000號「花鄉汽車旅
    館」之店經理，原告則為花鄉汽車旅館之員工。被告於民國
    110年5月26日21時許，在上開汽車旅館櫃檯內，乘原告未防
    備而不及抗拒，以手拍打、觸摸原告臀部，再於櫃檯外，以
    擁抱、親吻原告嘴唇及額頭，以此方式對原告為性騷擾行為
    得逞。被告利用職務之便行性騷擾原告，造成原告身心受創
    醫療中，櫃檯職務工作停止，收入終止等損失，求償1年投
    保薪資新臺幣（下同）316,800元，及醫療、精神損害、其
    名譽損害費用100,000元。故爰依侵權行為之法律關係提起
    本件訴訟，並聲明：㈠被告應給付原告416,800元及自本件起
    訴狀繕本送達被告之翌日起至清償日止，按年息百分之5 計
    算之利息。㈡訴訟費用由被告負擔。㈢願供擔保請准宣告假執
    行。
二、被告答辯：原告一開始在公司要求是20萬元，經公司調解後
    ，原告表示要求最少要10萬元，公司還是覺得原告請求金額
    太高，其後一直協商原告都不同意。伊認為原告請求金額過
    高，原告因為在工作上出來一些狀況，公司本來要對原告提
    告，伊有勸公司不要這樣，之後原告就離職，原告離職卻將
    離職損失算入對伊的損害賠償請求等語置辯，並聲明：原告
    之訴駁回。
三、得心證之理由
㈠、原告主張被告對其性騷擾之事實，業經本院以111年度簡字
    第641號刑事判決認定屬實，且被告所不爭執（本院卷第50
    頁），是原告主張之事實，自堪信為真實。
㈡、按因故意或過失，不法侵害他人之權利者，負損害賠償責任
    。故意以背於善良風俗之方法，加損害於他人者亦同；不法
    侵害他人之身體、健康、名譽、自由、信用、隱私、貞操，
    或不法侵害其他人格法益而情節重大者，被害人雖非財產上
    之損害，亦得請求賠償相當之金額，民法第184 條第1項、
    第195條第1項前段分別定有明文。查：被告違反原告之意願
    ，以手觸摸原告臀部，又擁抱、親吻原告嘴唇及額頭為性騷
    擾之行為，自有損害原告人格之尊嚴，並使原告精神上受有
    相當痛苦，原告依前開規定請求被告賠償非財產上損害，即
    屬有據。又精神慰撫金之酌定，除被害人所受之身分法益而
    情節重大之侵害及痛苦程度外，尚應審酌兩造之身分地位、
    學識經歷、財產狀況等節以定之。查原告為大學畢業、目前
    無業、無收入、名下無財產；被告為高中畢業，從事服務業
    、月收約4萬元、無資產，業據兩造陳明在卷（本院卷第51
    頁），並參酌兩造之財產資力（有兩造之稅務電子閘門財產
    所得調件明細表可參，因屬個人隱私，僅予參酌，不予揭露
    ），原告確於本件性騷擾發生後，至精神科就診，併參酌兩
    造學經歷、經濟能力，被告侵害原告之情節，及原告所受侵
    害程度等一切情狀，認原告向被告請求10萬元之非財產上損
    害，應屬適當，逾此部分之請求，則屬過高，應予駁回。
四、綜上所述，原告依民法第184 條第1 項及第195 條第1 項前
    段，請求被告給付10萬元，及自起訴狀繕本送達被告翌日即
    110年12月13日（於刑事案件送達指定送達住址計算，附民
    卷第31頁）起至清償日止，按年息5％計算之利息之範圍內，
    為有理由，應予准許，逾此範圍外之請求，則無理由，應予
    駁回。
五、本件主文第1 項係依民事訴訟法第427 條第1 項適用簡易程
    序所為被告敗訴之判決，依民事訴訟法第389 條第1 項第3
    款之規定，依職權宣告假執行，原告就此陳明願供擔保聲請
    准予假執行，僅係促使本院為上開職權發動，本不受其拘束
    ，爰無庸命原告預供擔保。至原告敗訴部分，其假執行之聲
    請即失所附麗，應併予駁回。
六、本件為刑事附帶民事訴訟之事件，且於民事訴訟程序中並無
    另行繳納裁判費或訴訟費用支出，故不為訴訟費用負擔之諭
    知。
中　　華　　民　　國　　111 　年　　9 　　月　　14　　日
                  高雄簡易庭　法　　　官  鄧怡君
以上正本係照原本作成。
如不服本判決，應於送達後20日內，向本院提出上訴狀並表明上
訴理由，如於本判決宣示後送達前提起上訴者，應於判決送達後
20日內補提上訴理由書（須附繕本）。
中　　華　　民　　國　　111 　年　　9 　　月　　14　　日
    　　　　　　　　　　　　書　記　官  吳語杰